【裁判字號】    92,台抗,296
【裁判日期】    920717
【裁判案由】    貪污聲請再審
【裁判全文】
最高法院刑事裁定                                九十二年度台抗字第二九六號
    抗  告  人  甲○○
右抗告人因貪污案件，不服台灣高等法院高雄分院中華民國九十二年三月十九日駁回
其聲請再審之裁定（九十二年度聲再字第二七號），提起抗告，本院裁定如左：
    主  文
抗告駁回。
    理  由
本件原裁定以有罪之判決確定後，為受判決人之利益聲請再審，必其聲請之理由合於
刑事訴訟法第四百二十條第一項各款所定情形之一者，始准許之。又「不得上訴於第
三審法院之案件，除前條規定外，其經第二審確定之有罪判決，如就足生影響於判決
之重要證據漏未審酌者，亦得為受判決人之利益，聲請再審。」，同法第四百二十一
條亦有明文。本件係得上訴第三審之案件，抗告人甲○○以原判決有重要證據漏未審
酌為由聲請再審，於法已難謂合。況抗告人確有對於職務上之行為收受賄賂犯行，業
經原確定判決於理由中，詳敘其所憑證據及認定之理由，並就抗告人所辯各節予以指
駁說明，原判決並無抗告人所指重要證據漏未審酌或採證認事顯有違誤之情形。而抗
告人所提出據以聲請再審之新證據，即證人蔡國忠、張素蘭二人以及中油公司工作工
程安全會議記錄暨開工通知、報告書影本一件，依抗告人所稱，僅係開會之通知書及
報告書，蔡國忠係至現場開會之人，張素蘭係蔡宗霖至抗告人家中之在場人，或與本
案無關，或不能僅憑其片面陳述（張素蘭部分），均無從影響確定原判決之認定，而
使抗告人受無罪、免訴、免刑或輕於原判決所認罪名之判決，自非屬確實之新證據。
另抗告人其餘所提抗告人係向該管政風單位自首；蔡宗霖至抗告人家中係商務上之禮
貌性拜訪，並無行賄之意；抗告人並無收賄之犯意，蔡宗霖之餽贈財物與抗告人之職
務行為無對價關係。原判決未就抗告人收受該禮物之初報繳之情形詳為調查，僅以推
測之詞逕予認定；陳冬青、陳祖懷之證言均不足為抗告人犯罪之證明等項之再審理由
，俱係就原確定判決已經調查說明之事項或採證認事職權之適法行使，憑己見再為爭
辯，核與刑事訴訟法第四百二十條第一項各款規定無一相符，難認有再審之理由，應
認本件無再審理由。因以裁定駁回抗告人再審之聲請。經核於法尚無不合。抗告意旨
仍執前詞，謂其所提事項係新證據，若予以審酌即足動搖原確定判決云云，而指摘原
裁定違法，顯無理由，應予駁回。
據上論結，應依刑事訴訟法第四百十二條，裁定如主文。
中      華      民      國    九十二    年      七      月     十七     日
                              最高法院刑事第四庭
                                  審判長法官  紀  俊  乾
                                        法官  黃  正  興
                                        法官  劉  介  民
                                        法官  陳  東  誥
                                        法官  白  文  漳
      右正本證明與原本無異
                                              書  記  官
中      華      民      國    九十二    年      七      月    二十一    日
                                                                        Ｔ


司法院資訊處製作；財團法人民間司法改革基金會備份。
